臺灣高等法院臺南分院民事裁定　　96年度抗字第104號
抗　告　人　丙○○
　　　　　　　　　　　送達處.
相　對　人　甲○○
　　　　　　乙○○○
上列抗告人因與相對人間限期起訴事件，對於民國96年03月12日
臺灣臺南地方法院所為裁定（96年度聲字第0286號），提起抗告
，本院裁定如下：
    主  文
抗告駁回。
抗告程序費用由抗告人負擔。
    理  由
一、按經准為假扣押，而本案尚未繫屬者，命假扣押之法院應依
    債務人聲請，命債權人於一定期間內起訴，民事訴訟法第五
    百二十九條第一項定有明文。因之，債權人於起訴前聲請假
    扣押，經法院准為假扣押之裁定者，債務人得聲請法院命債
    權人起訴，此觀民事訴訟法第五百二十九條第一項規定自明
    。而同法第二百六十三條第一項規定，訴經撤回者，視同未
    起訴。是故債權人雖曾於假扣押聲請前或以後提起訴訟，但
    如其提起之訴，已經自行撤回而又未更行起訴者，債務人仍
    得為前項之聲請（最高法院70年度台抗字第0505號裁定參照
    ）。
二、本件相對人於原法院聲請意旨略以：抗告人前為保全其對相
    對人之債權，聲請臺灣臺南地方法院核發民國（下同）九十
    五年度裁全字第六五六八號民事假扣押裁定，進而聲請該法
    院以九十五年執全字第一六五○號核發執行命令，禁止相對
    人收取對第三人台南區中小企業銀行股份有限公司府城分公
    司之存款債權，並查封相對人乙○○○所有不動產在案。而
    抗告人雖曾就其欲保全之請求起訴（臺灣臺南地方法院95年
    度南簡字第1843號），惟於九十五年十月二十六日具狀撤回
    該訴訟後，迄未再提起本案訴訟，而影響相對人權益，為此
    依民事訴訟法第五百二十九條規定，請求裁定命抗告人於一
    定期間內起訴等語。
三、抗告意旨略以：抗告人已將其對相對人等之債權讓與第三人
    郭樂敏，且郭樂敏已於九十六年一月九日具狀向臺灣臺南地
    方法院聲請支付命令請求相對人等給付票款，並於聲請狀內
    載明讓與債權之事，嗣相對人等於收受支付命令後，已於九
    十六年二月十六日具狀聲明異議，而由該法院依視為起訴而
    以九十六年度南簡字第三五四號審理中。相對人等於收受支
    付命令時，已知抗告人將債權讓與第三人郭樂敏，且郭樂敏
    亦提起訴訟以為救濟；為此本件既已聲請支付命令且即將進
    行實體訴訟程序，則原裁定命抗告人應於一定期間內起訴，
    顯有錯誤。為此，提起抗告，請求將原裁定廢棄等語；並提
    出民事支付命令聲請狀、民事聲明異議狀、臺灣臺南地方法
    院九十六年度促字第三三六八號支付命令及臺灣臺南地方法
    院臺南簡易庭通知書影本各一份為證。
四、經查：
  (一)本件抗告人前為保全其對聲請人之票款債權，在三十萬元之
    範圍內，聲請臺灣臺南地方法院核發九十五年度裁全字第六
    五六八號民事假扣押裁定，進而聲請該法院以九十五年執全
    字第一六五○號核發執行命令，禁止聲請人收取對第三人台
    南區中小企業銀行股份有限公司府城分公司之存款債權，並
    查封聲請人乙○○○所有不動產在案，已經原審依職權調取
    該院九十五年度裁全字第五六八號假扣押卷宗（含95年執全
    字第1650號）核閱無訛。而抗告人雖曾就其欲保全之請求向
    臺灣臺南地方法院起訴（95年度南簡字第1843號），惟於九
    十五年十月二十六日具狀撤回該訴訟（按撤回起訴視同未起
    訴）後，迄今未再就其所欲保全執行之請求，向該法院聲請
    支付命令或起訴提起訴訟（見原法院卷第12至14頁），則揆
    諸前揭說明，原法院准許相對人之聲請，裁定抗告人應於裁
    定送達後七日內，就其欲保全執行之請求，向管轄法院起訴
    ，於法自無不合。
  (二)至抗告人雖為前揭情詞之抗辯，惟按原法院九十五年度裁全
    字第五六八號假扣押裁定，係抗告人以債權人資格，為保全
    其對相對人等人之債權，而向原法院聲請核發者，已如前述
    。至抗告人雖嗣後將其債權讓與第三人郭樂敏，惟債權讓與
    之效力，有發生於讓與人與受讓人間者（即對內效力），及
    當事人與債務人或其他第三人間者（即對外效力），前者指
    原債權之利益或瑕疵均一併移轉於受讓人、消滅時效之期間
    併同前後計算、從屬權利之移轉、證明文件之交付及主張債
    權必要情形之告知；後者則指債權讓與之通知、效力、債務
    人得以對抗讓與人之事由對抗受讓人及有利害關係之第三人
    為清償等情形；易言之，並不包括債權讓與人之前以債權人
    資格向法院所聲請假扣押裁定之效力在內。依上，縱抗告人
    已將其對相對人等之債權讓與第三人郭樂敏，且郭樂敏已於
    九十六年一月九日具狀向臺灣臺南地方法院聲請支付命令請
    求相對人等給付票款，並於聲請狀內載明讓與債權之事，嗣
    相對人等於同年二月十六日具狀聲明異議，而由該法院依視
    為起訴而以九十六年度南簡字第三五四號審理中，究之非屬
    抗告人與相對人間之票款債權債務法律關係，尚與本件無關
    。另按假扣押為保全程序之一種，係在本案訴訟尚未判決確
    定以前，預防將來債權人勝訴後，不能強制執行或難於執行
    而設。故債權人聲請對債務人假扣押後，如其欲保全之本案
    請求尚未繫屬，應立刻起訴，以求確定其私權，取得給付之
    確定判決，實現其請求。既保障債權人之請求，亦保護債務
    人之利益。因之，命假扣押之法院依債務人之聲請，命債權
    人於一定期間內起訴者，債權人即應於該期間內或逾該期間
    後法院為撤銷假扣押之裁定前起訴，否則，法院即得依債務
    人之聲請撤銷假扣押裁定。本件抗告人前為保全其對相對人
    之債權，已向臺灣臺南地方法院聲請核發民事假扣押裁定，
    進而聲請該法院核發執行命令，而抗告人雖曾就其欲保全之
    請求起訴，惟於九十五年十月二十六日已具狀撤回該訴訟，
    迄未再提起本案訴訟，已如前述，復為抗告人所不爭執；則
    相對人等向原法院請求裁定命抗告人於一定期間內起訴，自
    於法有據。至抗告人雖已將其對相對人等之債權讓與第三人
    郭樂敏，要之乃其將來起訴後有無理由之問題，尚與本件之
    准否無涉。從而，原審法院裁定准許相對人等之聲請限期命
    抗告人起訴，經核於法並無不合。抗告意旨仍執前詞指摘原
    裁定不當，求予廢棄，非有理由。
五、據上論結，本件抗告為無理由，依民事訴訟法第495條之1第
    1項、第449條第1項、第95條及第78條，裁定如主文。
中　　華　　民　　國　　96　　年　　5 　　月　　22　　日
                  民事第一庭　　審判長法　官　林金村
                                      法　官　胡景彬
                                      法　官　張世展
上為正本係照原本作成。
不得再抗告。
中　　華　　民　　國　　96　　年　　5 　　月　　22　　日
                                      書記官  吳秋賢
